【裁判字號】    91,簡上,240
【裁判日期】    920312
【裁判案由】    竊盜
【裁判全文】
臺灣臺北地方法院刑事判決                        九十一年度簡上字第二四號
    上  訴  人  臺灣臺北地方法院檢察署檢察官
    被      告  乙○○
右列上訴人因被告竊盜案件，不服本院中華民國九十一年八月十六日九十一年度簡字
二一六二號第一審判決（聲請簡易判決處刑案號：臺灣臺北地方法院檢察署九十一年
度偵字第一一六一六號），提起上訴，及移請本院併案審理（臺灣臺北地方法院檢察
署九十一年度偵字第一八八四七號），本院合議庭自為第一審判決如左：
    主  文
原判決撤銷。
乙○○連續竊盜，處有期徒刑肆月，如易科罰金，以佰元折算壹日。
    事  實
一、乙○○前於民國八十五年間因違反妨害兵役條例罪案件，經台灣雲林地方法院判
    處有期徒刑三月，於八十五年八月一日易科罰金執行完畢（已逾五年，不構成累
    犯）。詎仍不知悔改，竟基於意圖為自己不法所有之概括犯意，先於九十一年六
    月四日上午十一時許，在臺北市○○區○○街附近，利用丙○○未取下機車鑰匙
    之機會，竊取丙○○所有之車號ＲＭ五—五九九號輕型機車，得手後供己代步之
    用；嗣於九十一年六月十九日凌晨一時許，騎乘該車行經臺北市士林區○○○街
    ○段堤防外，為警查獲。仍不知警惕，復於九十一年七月十一日十七時許，在臺
    北市○○○路一三三號前，見甲○○所有之車號ＧＸＵ—一七０號重型機車未取
    下機車鑰匙之際，承前竊盜之概括犯意，竊取之並供為己用；嗣於九十一年八月
    十二日凌晨二時許在臺北市大同區○○○路○段二六０號前為警查獲。
二、案經臺北市政府警察局士林分局報請臺灣臺北地方法院檢察署檢察官偵查聲請簡
    易判決處刑，暨台北市政府警察局大同分局報請臺灣臺北地方法院檢察署檢察官
    偵查移請本院併辦審理。
    理  由
一、右揭事實，業據被告乙○○於警訊、偵查中及本院調查時均坦承不諱，核與被害
    人丙○○、甲○○於警訊中指述之情節相符。此外，並有車輛竊盜資料個別查詢
    報表、贓物認領保管收據各一份在卷可資佐證，本件事證已臻明確，被告前開竊
    盜犯行均堪認定，應予依法論科。
二、核被告所為係犯刑法第三百二十條第一項之竊盜罪。被告先後二次竊盜犯行，其
    時間緊接，手段相同，觸犯構成要件相同之罪名，顯係出於概括犯意反覆為之，
    應依連續犯之規定，論以一罪，並依法加重其刑。被告第二次竊盜犯行部分，雖
    未起訴，惟因與已起訴之部分有連續犯之裁判上一罪關係，為起訴效力所及，本
    院自應一併加以裁判。本院原審以被告竊盜犯行之事證明確，予以論罪科刑，認
    事用法固非無見。惟查，被告所犯上開第二次之竊盜犯行，原審未及審酌於此，
    僅就檢察官聲請簡易處刑部分逕以簡易判決處刑，尚有未洽。上訴意旨以原審對
    於裁判上一罪之連續竊盜犯行未及審酌審判，請求撤銷原判決，核有理由，應由
    本院依法撤銷改判。爰審酌被告有如事實欄所載之前科紀錄，有台灣高等法院被
    告全國前案紀錄表在卷可參，被告前開第二次竊盜犯行，係於本院調查其第一次
    竊盜犯行開庭當日即九十一年七月十一日訊問後，承前同一竊盜之概括犯意所為
    ，足認其無尊重他人財產權之正確觀念，並審酌其犯罪之目的、手段、次數、所
    得財物價值、生活情狀、智識程度、所生對被害人財產權侵害之程度等一切情狀
    ，爰量處如主文所示之刑，並諭知易科罰金之折算標準，以示懲儆。
三、被告經合法傳喚，無正當之理由拒不到庭，依刑事訴訟法第四百五十五條之一第
    三項準用同法第三百七十一條規定，爰不待其陳述，逕行判決，附此敘明。
據上論斷，應依刑事訴訟法第四百五十五條之一第三項、第三百七十一條、第三百六
十九條第一項前段、第三百六十四條、第二百九十九條第一項前段，刑法第五十六條
、第三百二十條第一項、第四十一條第一項前段，罰金罰鍰提高標準條例第一條前段
、第二條，判決如主文。
本案經檢察官越方如到庭執行職務。
中      華      民      國    九十二    年      三      月     十二    日
                                      臺灣臺北地方法院刑事第四庭
                                          審判長法  官  余  學  淵
                                                法  官  歐陽 漢 菁
                                                法  官  楊  晉  佳
右正本證明與原本無異。
如不服本判決，應於判決送達後十日內，向本院提出上訴狀。
                                                書記官  陳  惠  娟
中      華      民      國    九十二    年      三      月     十二     日
附錄：本案論罪科刑法條全文
刑法第三百二十條：
意圖為自己或第三人不法之所有，而竊取他人之動產者，為竊盜罪，處五年以下有期
徒刑、拘役或五百元以下罰金。
意圖為自己或第三人不法之利益，而竊佔他人之不動產者，依前項之規定處斷。前二
項之未遂犯罰之。


司法院資訊處製作；財團法人民間司法改革基金會備份。
